最高法院刑事判決　　　　　　　　　　　　　　　　九十三年度台上字第一一五號
　　上　訴　人　甲○○
　　　　　　　　　　　　送達代收人：林樹根律師：高雄市○○○路二一一號十五
　　　　　　　　　　　　樓之四.
右上訴人因違反毒品危害防制條例案件，不服台灣高等法院高雄分院中華民國九十二
年十月七日第二審判決（九十二年度上訴字第一０五六號，起訴案號：台灣高雄地方
法院檢察署九十年度偵字第二六０五八號），提起上訴，本院判決如左：
    主  文
上訴駁回。
    理  由
按刑事訴訟法第三百七十七條規定，上訴於第三審法院，非以判決違背法令為理由，
不得為之。是提起第三審上訴，應以原判決違背法令為理由，係屬法定要件。如果上
訴理由狀並未依據卷內訴訟資料，具體指摘原判決不適用何種法則或如何適用不當，
或所指摘原判決違法情事，顯與法律規定得為第三審上訴理由之違法情形，不相適合
時，均應認其上訴為違背法律上之程式，予以駁回。本件原判決綜合調查證據之結果
，認上訴人甲○○連續犯有毒品危害防制條例第四條第一項販賣第一級毒品（海洛因
）罪之事實，因而撤銷第一審之科刑判決，改判論上訴人以上開罪名，並以上訴人為
連續犯，惟所犯情輕法重，顯可憫恕，依刑法第五十六條規定加重其刑（罰金部分）
並依同法第五十九條規定酌減其刑後，依先加後減之例，量處有期徒刑拾貳年，褫奪
公權陸年，扣案海洛因捌包（淨重計貳貳點伍零公克，包裝計重拾貳點伍玖公克）
、殘留海洛因粉末之削尖吸管壹支均沒收銷燬；計算機、電子磅秤各壹台及空夾鏈袋
佰貳拾貳個（大夾鏈袋陸拾個、中夾鏈袋捌拾陸個、小夾鏈袋壹佰柒拾個）均
沒收，已詳認定犯罪事實之依據及憑以認定之理由，並對上訴人否認販賣海洛因之
辯詞，如何不足採信，亦已依據卷內資料予以指駁及說明，從形式上觀察，原判決並
無違背法令情形。按事實之認定及證據之取捨，乃屬事實審法院之職權。證人等之證
言及合法調查所得證據，何者為可採，事實審法院本得參酌其他相關證據為自由之判
斷，苟無違反經驗法則或論理法則，自難指為違法。原判決依憑上訴人自白先後二次
購入海洛因，員警徐金臺於原審之證述，如原判決理由二、(一)所列各項證據，及其他
調查證據取捨之結果，認定上訴人確有販賣海洛因犯行，摒棄不採上訴人所為有利之
辯詞，經核其證據之取捨及證明力之判斷於法均無不合。上訴意旨謂依據警方查獲之
系爭海洛因數量與上訴人二次購得數量之差額，上訴人於民國（下同）九十一年九月
十五日所購入之三十七點五公克海洛因，於同年十一月二十六日遭警方查獲前即已吸
食完畢，上訴人為貪圖便宜及避免貨源斷絕，於查獲前三天再購入二百二十五公克海
洛因供己長年吸用，上訴人自無販賣之意圖，扣案現金、計算機、電子磅秤及夾鏈袋
等證物，或為上訴人經營網際網路生意所需，或為免被出賣人所騙而向友人借來過磅
用，或僅為出門攜帶方便吸用，原判決以上訴人收入微薄，而推測有販賣海洛因意圖
，顯有違證據法則等語，係就原判決理由二已詳為說明與論斷之事項，再事爭執，殊
非適法之第三審上訴理由。次按審理事實之法院，其認定被告犯罪事實所憑之證據，
並不以直接證據為限，間接證據亦包括在內，凡綜合調查所得之各種直接及間接證據
，本於推理之作用得其心證，而為事實之判斷，如與事實無違，此項判斷即與完全憑
空推測迥異，即不容任意指為違法。原判決並非僅依憑扣案證物為認定其犯行之證據
，而係引述前開各種證據，本於推理之作用予以綜合判斷，查明確與事實相符，始資
以論罪科刑，難認有何違法。至原判決理由欄說明上訴人前後二次購買海洛因相距僅
八天，顯然有誤一節，固為實在，惟該項違誤，尚不影響判決主旨。此外，上訴人徒
憑己意，對原審採證認事職權之適法行使及原判決已詳為說明與論斷之事項，任意爭
辯，顯與法定上訴第三審之形式要件不符，其上訴違背法律上之程式，應予駁回。
據上論結，應依刑事訴訟法第三百九十五條前段，判決如主文。
中　　　華　　　民　　　國　　九十三　　年　　　一　　　月　　　八　　　日
                              最高法院刑事第五庭
                                  審判長法官  謝　家　鶴
                                        法官  洪　文　章
                                        法官  花　滿　堂
                                        法官  陳　世　淙
                                        法官  洪　佳　濱
      右正本證明與原本無異
                                              書  記  官
中　　　華　　　民　　　國　　九十三　　年　　　一　　　月　　 三十 　　日
                                                                       ：
